【裁判字號】    96,訴,9421
【裁判日期】    970110
【裁判案由】    解除查封
【裁判全文】
臺灣臺北地方法院民事判決              96年度訴字第9421號
原      告    甲○○
被      告    乙○○
上列當事人間解除查封事件，本院於民國96年12月27日言詞辯論
終結，判決如下：
    主  文
原告之訴駁回。
訴訟費用由原告負擔。
    事實及理由
一、原告起訴主張：原告於民國95年4月18日向大暐交通有限公
    司（下稱大暐公司）負責人即被告乙○○承租車號116-CX營
    業小客車（下稱系爭營小客車）。95年8月4日晚上22時30分
    ，原告搭載乘客，正常行駛於華江橋往板橋方向，突遭對向
    來車高速衝撞（訴外人黃勳偉所駕駛車號LW-7222之小客車
    ），同時後方車因未保持安全車距自後方撞擊，導致原告駕
    駛之系爭營小客車嚴重毀損，原告及乘客均受重傷。車禍事
    故發生後，原告通知被告到事故現場處理，撞毀之系爭營小
    客車並由被告拖回至其委託之維修廠放置至今。被告於車禍
    事件發生迄今未曾積極協助原告向肇事方索償，反而再三利
    用存證信函，各種途徑及本票脅迫原告賠償系爭營小客車相
    關損失。原告既未侵占被告之系爭營小客車，也不曾積欠被
    告任何債務，系爭營小客車之毀損業由鈞院及臺灣高等法院
    判定為訴外人黃勳偉酒駕並跨越行車分向限制線高速衝入為
    主要肇事原因。則原告前所簽發之擔保本票經鈞院新店簡易
    庭判決無效。故原告既無涉及侵權或侵占行為，且被告持無
    效本票進行查封原告名下房產行動亦已無法理基礎，為此提
    起本案訴訟。並聲明：本院96年度執荒字第71404號就兩造
    間債權強制執行事件之強制執行程序請予撤銷。
二、被告則以：依原告所簽下之計程車租賃契約書第2條約定，
    租用人應負保管責任，如有損壞或遺失願負賠償之責。被告
    數次以存證信函、電話通知原告出面處理債務之問題卻都置
    之不理，原告竟向台北縣新店市分局報案恐嚇。查原告所簽
    發之本票業經鈞院96年度店簡字第57號判決並確定。原告於
    上訴期間未提起上訴，代表原告也無異議。遂於96年11月12
    日依鈞院96年度執字第71404號執行命令查封原告名下坐落
    於台北縣新店市○○路389之18號11樓之房屋。綜上所述，
    被告之強制執行於法有據，原告之請求實無理由。並聲明：
    原告之訴駁回。
三、得心證之理由：
  (一)本件原告於言詞辯論時，雖稱伊訴之聲明如伊96年11月16日
    民事起訴狀所載，然細繹該起訴狀訴之聲明之內容係提起債
    務人異議之訴。故其訴之聲明應如其96年12月5日民事起訴
    狀（補陳）所載較符合其真意，伊稱係依據本院96年度抗字
    第125號裁定請求，並不正確，該裁定僅係諭知原告（即該
    事件之抗告人）如就其與相對人（即本件被告）間租用車輛
    之實體上法律關係有所爭執，並非該件本票聲請法院裁定強
    制執行事件之非訟程序所得加以審究，應依訴訟程序另謀解
    決，有該裁定附卷可稽，故該裁定尚難作為本件訴訟之請求
    權基礎，合先敘明。
  (二)按依強制執行法第14條2項之規定，執行名義無確定判決同
    一之效力者，於執行名義成立前，如有債權不成立或消滅或
    妨礙債權人請求之事由發生，債務人固亦得於強制執行程序
    終結前提起異議之訴。然須有債權不成立或消滅或妨礙債權
    人請求之事由發生，如可提起。本件兩造間（應係原告與大
    暐公司間）關於系爭營小客車之毀損，原告是否須負責？負
    責之金額究竟多少？業經本院新店簡易庭以96年度店簡字第
    57號判決原告應於57萬7,093元之範圍內負責，業經本院依
    職權調閱上開卷宗查明屬實。本件原告並未舉證證明其有何
    消滅或妨礙債權人請求之事由發生，其提起本件債務人異議
    之訴，請求撤銷本院96年度執荒字第71404號就兩造間債權
    強制執行事件之強制執行程序（含撤銷查封原告名下坐落於
    台北縣新店市○○路389之18號11樓房屋之執行程序），即
    屬無理由，應予駁回。
  (三)再按提起債務人異議之訴，請求撤銷強制執行程序，自應以
    債權人為被告，本件本院96年度執荒字第71404號清償票款
    之債權人係大暐公司，亦經本院依職權調閱上開執行卷宗查
    明屬實，則原告自應以大暐公司為被告，其訴始合法，併此
    敘明。
四、據上論結，本件原告之訴為無理由、依民事訴訟法第78條，
    判決如主文。
中    華    民    國    97    年    1    月    10    日
                  民事第六庭    法  官  陳文正
以上正本係照原本作成
如對本判決上訴，須於判決送達後20日內向本院提出上訴狀
中    華    民    國    97    年    1    月    10    日
                                書記官  黃菀茹


司法院資訊處製作；財團法人民間司法改革基金會備份。
